【裁判字號】    89,易,3590
【裁判日期】    891208
【裁判案由】    竊盜
【裁判全文】
臺灣高雄地方法院刑事判決                        八十九年度易字第三五九號
    公  訴  人  臺灣高雄地方法院檢察署檢察官
    被      告  甲○○
右列被告因竊盜案件，經檢察官聲請簡易判決處刑（八十九年度偵字第一二四三二號
），本院適用通常程序，判決如左：
    主  文
甲○○連續攜帶兇器竊盜，處有期徒刑柒月，緩刑參年。
扣案之工具包壹只（含其內螺絲起子陸支、套筒捌個及螺絲柄壹支）沒收。
    事  實
一、甲○○意圖為自己不法之所有，並基於概括犯意，於民國八十九年六月一日凌晨
    四時許，在高雄市○○○路與新光路口，持客觀上對人之生命、身體安全造成威
    脅之金屬材質之螺絲起子，竊取丁○○所有置放於車號ＶＪ－八二八一號自小客
    車內之該車行車執照及保險卡各一張，又竊取丙○○所有車號Ｅ３－八九四六號
    自小客車車牌一面，復於高雄市○○路與自強路口，竊取乙○○所有車號ＺＡ－
    七五五六號自小客車車牌一面，得手後，於八十九年六月一日四時三十分許，在
    高雄市○○路與中華路口為警當場查獲，並於其所騎乘車號ＥＤＫ－四五五號機
    車內，起獲上開竊得之物品，及其所有供本件犯罪所用之工具包一只（含其內螺
    絲起子六支、套筒八個及螺絲柄一支）。
二、案經高雄市政府警察局前鎮分局移送台灣高雄地方法院檢察署檢察官偵查起訴。
    理  由
一、訊據被告甲○○矢口否認有右揭犯行，辯稱：當時伊看車燈沒關，且車子也沒有
    鎖，伊打開車門看看，沒有拿任何東西，也沒有偷車牌云云。惟查，被害人謝振
    農、丙○○、乙○○對失竊車牌、行照一事，業於警訊中指訴明確，警方又於被
    告所騎乘之機車內查獲被害人所失竊之車牌等物，而證人陳進金亦於警訊明確指
    認被告即係行竊之人，此外，復有贓物認領保管收據三紙附卷及被告所有作案用
    之工具包一只（含其內螺絲起子六支、套筒八個及螺絲柄一支）扣案可稽，事證
    明確，被告犯行洵堪認定。
二、查上開扣案之螺絲起子係金屬材質，有十字型、扁平型、尖錐型、圓錐型共六支
    ，客觀上如用以攻擊人體，足以對人體造成危險，業據本院當庭勘驗無訛，係屬
    兇器無疑。核被告所為，係犯刑法第三百二十一條第一項第三款之帶兇器竊盜
    罪。公訴人認被告係犯刑法第三百二十條第一項之普通竊盜罪，容有未洽，起訴
    法條應予變更。被告前後多次犯行，時間緊接，所犯罪名同一，顯係基於概括犯
    意為之，為連續犯，以一罪論，並依法加重其刑。爰審酌被告犯罪之動機、目的
    、所用方法及被害人財物損失之程度等一切情狀，量處如主文所示之刑。末查被
    告前未曾受有期徒刑以上刑之宣告，有台灣高等法院被告全國前案紀錄表附卷可
    稽，其因一時失慮而為本件犯行，所竊之物品價值匪簿，經此偵、審程序之教訓
    ，當知警惕，信無再犯之虞，爰併諭知緩刑參年，以勵自新。扣案之工具包一只
    （含其內螺絲起子六支、套筒八個及螺絲柄一支），係被告所有供犯罪所用之物
    ，依刑法第三十八條第一項第二款之規定，宣告沒收。
據上論斷，應依刑事訴訟法第四百五十二條、第二百九十九條第一項前段、第三百條
，刑法第三百二十一條第一項第三款、第五十六條、第七十四條第一款、第三十八條
第一項第二款，判決如主文。
中      華      民      國      八十九      年      十二    月    八    日
                                  臺灣高雄地方法院刑事庭
                                      法  官    吳  宏  榮
右正本證明與原本無異。
如不服本判決，應於判決送達後十日內，向本院提出上訴狀。
                                      書記官    李  文  廣
中      華      民      國      八十九      年      十二    月    八    日


司法院資訊處製作；財團法人民間司法改革基金會備份。
